臺灣高等法院刑事判決
110年度上易字第1771號
上  訴  人
即  被  告  張宇宸




上列上訴人即被告因竊盜案件，不服臺灣新竹地方法院110年度
易字第362號，中華民國110年10月15日第一審判決（起訴案號：
臺灣新竹地方檢察署110年度偵字第3266號），提起上訴，本院
判決如下：
    主  文
上訴駁回。
    理  由
一、按依協商程序所為之科刑判決，不得上訴。但有刑事訴訟法
    第455條之4第1項第1款（被告撤銷協商之合意或檢察官撤回
    協商聲請）、第2款（被告協商之意思非出於自由意志）、
    第4款（被告所犯之罪非得聲請協商判決）、第6款（被告有
    其他較重之裁判上一罪之犯罪事實）、第7款（法院認應諭
    知免刑或免訴、不受理）所定情形之一，或協商判決違反同
    法第455條之4第2項之規定者，不在此限；協商判決之上訴
    ，除有特別規定外，準用刑事訴訟法第3編第1章及第2章之
    規定；第二審法院認上訴有不合法律上程式或法律上不應准
    許，或其上訴權已喪失之情形者，應以判決駁回之，並得不
    經言詞辯論為之。刑事訴訟法第455條之10第1項、第455條
    之11第1項、第367條前段、第372條分別定有明文。
二、上訴人即被告張宇宸上訴意旨略以：上訴人雖以加重竊盜之
    方式竊取電纜線，但尚未變賣為現金即遭查獲，則上訴人圖
    利之犯意未達成目的，該竊得之電纜線亦已發還予被害人，
    原審法院判處有期徒刑8月，量刑過重，有違公平比例原則
    ，請撤銷原判決等語。
三、經查，本案上訴人涉犯刑法第321條第1項第2、3款之加重竊
    盜罪嫌而經檢察官提起公訴，所犯為死刑、無期徒刑、最輕
    本刑為3年以上有期徒刑以外之罪，亦非高等法院管轄第一
    審案件，且被告於原審110年9月24日審判程序時已承認犯罪
    ，經檢察官聲請進行協商程序，原審法院並以協商刑度可能
    超過有期徒刑6月，請公設辯護人到庭為上訴人辯護後始進
    行協商程序。嗣上訴人與檢察官於原審達成合意，經檢察官
    聲請改依協商程序而為判決，原審法院當庭告知被告認罪之
    罪名，並告知下列事項：一、如適用協商程序判決，被告喪
    失受法院依通常程序公開審判之權利、保持緘默之權利、與
    證人對質或詰問證人之權利。二、協商判決除有刑事訴訟法
    第455條之4第1項第1款於法院訊問程序終結前，被告撤銷協
    商合意或檢察官撤回協商聲請者；第2款被告協商之意思非
    出於自由意志者；第4款被告所犯之罪非第455條之2第1項所
    定得以協商判決者；第6款被告有其他較重之裁判上一罪之
    犯罪事實者；第7款法院認應諭知免刑或免訴、不受理者情
    形之一，及違反同條第2項法院「應於協商合意範圍內為判
    決；法院為協商判決所科之刑，以宣告緩刑或二年以下有期
    徒刑、拘役或罰金為限」之規定者外，不得上訴等語。嗣檢
    察官陳述協商合意內容為：「㈠被告就起訴書所載加重竊盜
    罪，願受有期徒刑捌月之宣告。㈡未扣案之螺絲起子及鉗子
    各壹支為免將來沒收執行困難，不聲請宣告沒收。㈢犯罪所
    得因已發還被害人，不另聲請宣告沒收。」，經上訴人及辯
    護人均當庭表示協商合意內容如檢察官所述，上訴人並答稱
    其與檢察官達成協商合意係出於自由意志等語，復再次為承
    認上開犯罪之表示，有原審110年9月24日審判程序筆錄在卷
    可憑（見原審卷第85、92至93頁），堪認原審所踐行之訴訟
    程序均符合法律規定。而檢察官及上訴人均未於原審協商程
    序終結前，撤銷協商合意或撤回協商聲請，本案亦無其他較
    重之裁判上一罪之犯罪事實，及無應諭知免刑、免訴、不受
    理等情形。是原審法院於檢察官及上訴人協商合意之範圍內
    ，認被告犯刑法第321條第1項第2款、第3款加重竊盜罪，判
    處有期徒刑8月，與法有據，並無刑事訴訟法第455條之4第1
    項第1款、第2款、第4款、第6款、第7款或同條第2項之情形
    ，依同法第455條之10第1項規定不得上訴。上訴意旨徒以量
    刑過重為由聲明不服，為法律上不應准許，應予駁回，並不
    經言詞辯論為之。
據上論斷，應依刑事訴訟法第455條之10第1項前段、第455條之1
1第1項、第367條前段、第372條，判決如主文。
中　　華　　民　　國　　110 　年　　11　　月　　26　　日
                  刑事第八庭    審判長法　官  陳世宗
                                      法　官  呂寧莉
                                      法　官  林呈樵
以上正本證明與原本無異。
不得上訴。
                                      書記官　謝雪紅
中　　華　　民　　國　　110 　年　　11　　月　　29　　日
附錄：本案論罪科刑法條全文　　　　　　　　　　　　　　　
中華民國刑法第321條
犯前條第1項、第2項之罪而有下列情形之一者，處6月以上5年以
下有期徒刑，得併科50萬元以下罰金：
一、侵入住宅或有人居住之建築物、船艦或隱匿其內而犯之。
二、毀越門窗、牆垣或其他安全設備而犯之。
三、攜帶兇器而犯之。
四、結夥三人以上而犯之。
五、乘火災、水災或其他災害之際而犯之。
六、在車站、港埠、航空站或其他供水、陸、空公眾運輸之舟、
    車、航空機內而犯之。
前項之未遂犯罰之。